【裁判字號】    96,訴,4373
【裁判日期】    970130
【裁判案由】    常業重利等
【裁判全文】
臺灣臺中地方法院宣示判決筆錄          96年度訴字第4373號
公  訴  人  臺灣臺中地方法院檢察署檢察官
被      告  乙○○
上列被告因常業重利等案件，經檢察官提起公訴（九十六年度偵
字第四三五號、第一三四一六號、偵緝字第二二六六號），本院
於中華民國九十七年一月三十日十六時，在本院第三法庭宣示判
決，出席職員如下：
      法  官  陳思成
      書記官  吳詩琳
法官起立朗讀判決主文、犯罪事實要旨、處罰條文及告以上訴限
制、期間並提出上訴狀之法院，且諭知記載其內容：
一、主    文：
乙○○共同行使偽造私文書，足以生損害於公眾及他人，處有期
徒刑貳月，如易科罰金，以銀元佰元即新台幣玖佰元折算壹日
；減為有期徒刑壹月，如易科罰金，以銀元佰元即新台幣玖佰
元折算壹日。緩刑貳年。
號碼WG0000000號，面額新台幣陸拾萬元之本票上偽造「丙○○
」背書之署押壹枚沒收。
二、犯罪事實要旨：
乙○○前無不法之犯罪前科紀錄，素行尚佳，其於民國九十五年
一月二十二日，在不詳地點，因需款孔急，而與吳旭展（另經檢
察官通緝中）齊同向甲○○（所涉常業重利與偽造私文書犯行，
本院另行審結）借款新台幣（下同）六十萬元，乙○○、吳旭展
並共同簽發號碼WG0000000號，面額亦為六十萬元之本票一紙以
供此次借款之擔保；甲○○因於交涉借款之過程中，得知乙○○
之母親丙○○擁有不動產，且頗有資力，為達債權獲清償之進一
步確保，竟與乙○○、吳旭展共同基於行使偽造私文書之犯意聯
絡，於乙○○、吳旭展簽發前揭本票以供擔保借款之同時，由乙○○在上開本票背面偽造「丙○○」之署名一枚，而偽造以丙○○為背書人之不實背書之私文書。嗣因乙○○、吳旭展終未能清
償前述借款，甲○○乃於九十五年三月三十一日，持該張本票而
行使，主張其與丙○○間有票據上之法律關係，向本院非訟中心
聲請支付命令，足以生損害於丙○○及本院對於支付命令核發與
後續強制執行案件執行管理之正確性。
三、處罰條文：
刑法第二條第一項前段、第二十八條、第二百十六條、第二百十
條、第七十四條第一項第一款、第二百十九條，修正前刑法第四
十一條第一項前段，修正前罰金罰鍰提高標準條例第二條，現行
法規所定貨幣單位折算新臺幣條例第二條，中華民國九十六年罪
犯減刑條例第二條第一項第三款、第七條、第九條。
四、協商判決除有刑事訴訟法第四百五十五條之四第一項第一款
    於本訊問程序終結前，被告撤銷協商合意或檢察官撤回協商
    聲請者；第二款被告協商之意思非出於自由意志者；第四款
    被告所犯之罪非第四百五十五條之二第一項所定得以協商判
    決者；第六款被告有其他較重之裁判上一罪之犯罪事實者；
    第七款法院認應諭知免刑或免訴、不受理者情形之一，及違
    反同條第二項「法院應於協商合意範圍內為判決；法院為協
    商判決所科之刑，以宣告緩刑或二年以下有期徒刑、拘役或
    罰金為限」之規定者外，不得上訴。
五、如不服本判決，而有上開可得上訴情形，得自收受宣示判決
    筆錄送達之日起十日內，敘明具體之上訴理由，向本院提出
    上訴書狀，上訴於第二審法院。
中    華    民    國    97    年    1     月    30    日
                  刑事第三庭  法  官  陳思成
                              書記官  吳詩琳
上正本證明與原本無異。
上訴書如未敘述理由，應於上訴期間屆滿後20日內補提理由書於
本院。
                              書記官  吳詩琳
中    華    民    國    97    年    1     月    30    日
附錄本案論罪科刑之法律條文：
刑法第二百十六條：
行使第二百十條至第二百十五條之文書者，依偽造、變造文書或
登載不實事項或使登載不實事項之規定處斷。
刑法第二百十條：
偽造、變造私文書，足以生損害於公眾或他人者，處五年以下有
期徒刑。


司法院資訊處製作；財團法人民間司法改革基金會備份。
